【裁判字號】    97,抗,213
【裁判日期】    970522
【裁判案由】    假處分
【裁判全文】
臺灣高等法院臺中分院民事裁定  97年度抗字第213號
抗  告  人  乙○○
相  對  人  彰化縣金墩村林業生產合作社
兼法定代理  甲○○
人
相  對  人  甲○○
上列當事人等間假處分事件，抗告人對於民國97年4月8日台灣彰
化地方法院所為97年度裁全字第783號裁定提起抗告，本院裁定
如下：
      主  文
原裁定廢棄，發回台灣彰化地方法院。
      理  由
一、本件抗告人聲請意旨略以：伊係相對人彰化縣金墩村林業生
    產合作社（以下簡稱相對人金墩合作社）之社員兼經理，相
    對人金墩合作社委由抗告人就其所有坐落彰化縣花壇鄉○○
    段灣子口小段94-17號土地進行開居業務，抗告人進行評估
    規劃後已提出服務建議書，並經相對人金墩合作社理事會、
    社務會一致通過送請社員代表大會審核准予將上開土地授權
    抗告人規劃管理，且立有契約書。嗣相對人竟置前契約於不
    顧，擅自雇用工人於前開土地上濫伐，抗告人提出反對意見
    ，竟遭相對人金墩合作社以理念不合，難以配合業務推展為
    由於97年l月ll日函解聘抗告人，爰依民事訴訟法第532條聲
    請假處分。
二、經原裁定以抗告人主張相對人違法解聘其經理職務，依民事
    訴訟法第532條聲請假處分以保全經理職權，惟其所聲請者
    係現實滿足執行，一經准許假處分，其債權即完全實現，與
    民事訴訟法第532條假處分係為將來強制執行時，債權能滿
    足受償，所為保全措施不同，故聲請假處分為無理由。另與
    相對人金墩合作社簽訂開發合作事業契約，係德佺企業有限
    公司，雖其法定代理人係抗告人，但相對人金墩合作社究非
    與抗告人個人訂約，抗告人以個人名義聲請假處分以保全相
    對人履行該契約，亦屬無據為由，而駁回抗告人之聲請。
三、抗告人提起抗告略謂：相對人無故解聘抗告人經理職務，顯
    屬違法，況抗告人為維護經理職權之權利及免於共同持有之
    股份權利受損，自得依最高法院42年度台抗字第38號判例提
    出假處分之聲請云云。
四、按於爭執之法律關係，為防止發生重大之損害或避免急迫之
    危險或有其他相類之情形而有必要時，得聲請為定暫時狀態
    之處分。前項裁定，以其本案訴訟能確定該爭執之法律關係
    者為限。民事訴訟法第538條定有明文。此項有爭執之法律
    關係，係指金錢請求以外，凡適於為民事訴訟之標的，有繼
    續性者皆屬之。相對人金墩合作社經理之職權，依章程可提
    請理事任用各部主任、助理員、見習生等、督導各主任進行
    專司之業務，並酌受薪給。此有相對人金墩合作社章程附卷
    足稽（見原審卷第34頁反面），故於其權利存續期間均得行
    使上開權利，其經理權自有持續性。此與民事訴訟法第532
    條假處分規定不同，抗告人引用民事訴訟法第532條聲請就
    其經理權為假處分，依法固有未當，惟其既對經理權有所爭
    執，因相對人之行為，使其處於暫時不得行使經理權限之狀
    態，而為本件假處分之聲請，依上開說明，原法院自應就兩
    造爭執者究是否為抗告人之經理權限？其所稱為保障相對人
    履行授權伊管理開發合作事業契約內容之保障權利，究係何
    項權利？是否適為民事訴訟標的？相對人金墩合作之法定代
    理人甲○○是否亦係當事人（因抗告人於原法院卷第30頁之
    補正狀中列甲○○為「兼法定代理人」？另甲○○與抗告人
    間有何法律關係？當事人抗告人是否為避免重大損失或急迫
    之危險等相類情形，而有定暫時狀態之必要予以調查審認。
    原審未為，自有未當。至原審以相對人金墩合作社係與德佺
    企業股份有限公司簽立開發合作事業契約，非與抗告人個人
    訂立為由而駁回抗告人假處分之聲請，則係以實体之法律關
    係審究抗告人假處分之聲請，亦非允當。又定暫時狀態之假
    處分保全，不以暫時保全處分為限，使債權人之請求在保全
    程序階段，即暫時實現，亦非法之所禁。是抗告人執前揭陳
    詞主張原裁定不當，其理由雖非妥當，但原裁定確有未當，
    自應由本院予以廢棄發回，由原法院另為調查審認。
五、據上論結，本件抗告為有理由，依民事訴訟法第492條，裁
    定如主文。
中    華    民    國    97    年    5     月    22    日
                  民事第六庭    審判長法  官  袁再興
                                      法  官  陳賢慧
                                      法  官  吳惠郁
以上正本係照原本作成。
再為抗告應以適用法規顯有錯誤為理由，並經本院之許可，該許
可以原裁定所涉及之法律見解具有原則上之重要性者為限。
如提起再抗告者應於裁定送達後10日內向本院提出抗告理由狀（
須按照他造人數附具繕本）並繳納抗告裁判費新臺幣1,000元，
同時委任律師或具有律師資格之關係人為代理人。
                                      書記官  江玉萍
中    華    民    國    97    年    5     月    23    日
                                                      Ｍ


司法院資訊處製作；財團法人民間司法改革基金會備份。
